【裁判字號】    95,訴,883
【裁判日期】    951017
【裁判案由】    違反槍砲彈藥刀械管制條例
【裁判全文】
臺灣臺南地方法院刑事判決               95年度訴字第883號
公  訴  人  臺灣臺南地方法院檢察署檢察官
被      告  乙○○
指定辯護人  本院公設辯護人  甲○○
上列被告因違反槍砲彈藥刀械管制條例案件，經檢察官提起公訴
（95年度偵字第7446號），本院判決如下：
    主  文
乙○○未經許可，持有可發射子彈具有殺傷力之改造手槍，累犯
，處有期徒刑年拾月，併科罰金新臺幣壹拾萬元，罰金如易服
勞役，以新臺幣壹仟元折算壹日。扣案仿BERETTA 廠八四型半自
動手槍之改造手槍壹枝（槍枝管制編號：0000000000
號）沒收。
    事  實
一、乙○○前於民國九十一年間因傷害案件，經臺灣高等法院臺
    南分院判處有期徒刑二年確定，於九十三年八月十八日假釋
    出監，並於九十三年十一月十七日縮刑期滿執行完畢。詎其
    猶不知悔改，明知未經主管機關許可，不得任意持有具殺傷
    力之改造手槍，竟於九十四年六月初，在臺南縣歸仁鄉○路
    路邊，向真實姓名年籍均不詳、綽號為「阿倫」之男子，以
    新臺幣（下同）三萬五千元之價格，購買可發射子彈，具有
    殺傷力之仿BERETTA 廠八四型半自動手槍製造之改造玩具手
    槍一枝（槍枝管制編號：0000000000號），而予
    以持有。嗣於同年八月二日上午九時許，乙○○因另涉殺人
    未遂案件（所涉殺人未遂等部分，另由臺灣高等法院臺南分
    院審理中）經警持搜索票，前往其位於臺南市○區○○路二
    ０八巷二二號住處執行搜索，當場扣得前開改造手槍一枝，
    因而查獲上情。
二、案經國防部南部地方軍事法院判決不受理及以同一事實移送
    臺灣臺南地方法院檢察署檢察官偵查起訴。
    理  由
甲、程序方面：
    按被告以外之人於審判外之陳述，雖不符前四條之規定，而
    經當事人於審判程序同意作為證據，法院審酌該言詞陳述或
    書面陳述作成時之情況，認為適當者，亦得為證據。當事人
    、代理人或辯護人於法院調查證據時，知有第一百五十九條
    第一項不得為證據之情形，而未於言詞辯論終結前聲明異議
    者，視為有前項之同意，刑事訴訟法第一百五十九條之五第
    一、二項分別定有明文。查本件被告乙○○及其辯護人於本
    院準備程序進行時，均未爭執證人郭素惠、吳林珊於警詢及
    偵查中之證詞，暨其他書證、物證之證據能力（見本院卷第
    十八頁），被告及其辯護人迄未於本案言詞辯論終結前聲明
    異議，則依刑事訴訟法第一百五十九條之五規定，視為被告
    及其辯護人已同意援引作為證據，且經本院審酌該等言詞陳
    述作成時之情況及證據取得過程等節，認為上開證據，均有
    證據能力，可以作為認定事實之依據。
乙、實體方面：
一、上揭事實，迭據被告乙○○於警詢、檢察官偵訊、國防部南
    部地方軍事法院準備程序中及本院審理時均坦承不諱，並當
    庭為認罪之表示（見本院卷九十五年十月三日審判筆錄），
    核與證人郭素惠、吳林珊於警詢及偵訊中證述之情節相符。
    且查：扣案之改造手槍一枝，經送內政部警政署刑事警察局
    鑑定結果為：送鑑改造手槍一枝（槍枝管制編號為：000
    0000000號），認係仿BERETTA廠八四型半自動手槍
    製造之玩具手槍換裝土造金屬槍管而成之改造手槍，機械性
    能良好，可擊發適用子彈，認具殺傷力，此有內政部警政署
    刑事警察局九十四年九月二十三日刑鑑字第０九四０一二六
    一五四號槍彈鑑定書附卷可稽。此外，復有扣押物品目錄表
    一紙（見警卷第三十六頁）、改造手槍照片一張（見警卷第
    六十頁）在卷可考，足徵被告上開自白與事實相符。綜上所
    述，本件事證明確，被告前揭違反槍砲彈藥刀械管制條例之
    犯行，堪以認定，應依法論科。
二、刑法新舊法比較：按行為後法律有變更者，適用行為時之法
    律。但行為後之法律有利於行為人者，適用最有利於行為人
    之法律，刑法第二條第一項定有明文。
  (一)累犯部分：被告有如事實欄一所示之犯罪科刑及執行紀錄，
    有臺灣高等法院被告前案紀錄表在卷可按，其受有期徒刑之
    執行完畢，五年以內再故意犯本件有期徒刑以上之罪，依修
    正施行前後之刑法第四十七條規定，均構成累犯，故修正施
    行後之刑法第四十七條規定對被告而言並無有利之情形，爰
    依修正施行後刑法第二條第一項前段規定，逕依修正施行前
    之刑法第四十七條規定論以累犯，加重其刑。
  (二)易服勞役部分：而被告行為時刑法第四十二條第二項前段係
    規定：「易服勞役以一元以上三元以下折算一日。」，又易
    服勞役折算標準，業據修正前罰金罰鍰提高標準條例第二條
    前段規定，就其原定數額提高為一百倍折算一日，則本件被
    告行為時之易服勞役折算標準，應以銀元三百元折算一日，
    即新臺幣九百元折算一日。惟九十五年七月一日修正公布施
    行之刑法第四十二條第三項前段規定：「易服勞役以新臺幣
    一千元、二千元或三千元折算一日。」，茲比較修正前後之
    易服勞役折算標準，以修正後刑法第四十二條第三項前段之
    規定，較有利於受刑人，則應依刑法第二條第一項後段規定
    ，適用修正後之刑法第四十二條第三項前段規定，諭知罰金
    部分如易服勞役之折算標準。
三、核被告所為，係犯槍砲彈藥刀械管制條例第八條第四項之未
    經許可持有可發射子彈具有殺傷力之改造手槍罪。被告有如
    事實欄一所示之犯罪科刑及執行紀錄，有臺灣高等法院被告
    前案紀錄表在卷可按，其受有期徒刑之執行完畢，五年以內
    再故意犯本件有期徒刑以上之罪，依修正施行前後之刑法第
    四十七條規定，均構成累犯，爰依修正施行前之刑法第四十
    七條規定論以累犯，並加重其刑。爰審酌被告有前科、素行
    非佳，此有臺灣高等法院被告前案紀錄表一份附卷可稽，其
    犯罪之動機、目的、手段、所生危險及其未經許可持有改造
    手槍並持之犯罪，危害社會治安甚鉅，但被告經查獲後，能
    主動配合相關案情之偵查，並已起出扣案槍枝，事後能全部
    坦承，避免訴訟不必要勞費，於本院審理時態度良好等一切
    情狀，量處如主文所示之刑，並就併科罰金部分諭知易服勞
    役之折算標準，以資懲儆。
四、末查：扣案仿BERETTA廠八四型半自動手槍之改造手槍（槍
    枝管制編號：0000000000號）一枝，屬違禁物，
    應依刑法第三十八條第一項第一款之規定宣告沒收。而刑法
    第三十八條第一項於九十四年二月二日修正時，雖於第三款
    另增列因犯罪所生之物得沒收之規定，然核與本件憑以沒收
    之刑法第三十八條第一項第一款無關，不生新舊法比較問題
    ，併此敘明。
據上論斷，應依刑事訴訟法第二百九十九條第一項前段，槍砲彈
藥刀械管制條例第八條第四項，刑法第二條第一項、第十一條前
段、修正前第四十七條、修正後第四十二條第三項前段、第三十
八條第一項第一款，判決如主文。
本案經檢察官丙○○到庭執行職務。
中    華    民    國    95    年    10    月    17    日
                  刑事第六庭    審判長法  官  張瑛宗
                                      法  官  黃莉莉
                                      法  官  孫淑玉
以上正本證明與原本無異
如不服本判決應於送達後10日內向本院提出上訴狀（應附繕本）
                                      書記官  方秀貞
中    華    民    國    95    年    10    月    17    日
附錄本案論罪科刑法條
槍砲彈藥刀械管制條例第8條
未經許可，製造、販賣或運輸鋼筆槍、瓦斯槍、麻醉槍、獵槍、
空氣槍或第4條第1項第1款所定其他可發射金屬或子彈具有殺傷
力之各式槍砲者，處無期徒刑或5年以上有期徒刑，併科新臺幣1
千萬元以下罰金。
未經許可，轉讓、出租或出借前項所列槍枝者，處 5 年以上有期
徒刑，併科新臺幣 1 千萬元以下罰金。
意圖供自己或他人犯罪之用，而犯前二項之罪者，處無期徒刑或
 7 年以上有期徒刑，併科新臺幣 1 千萬元以下罰金。
未經許可，持有、寄藏或意圖販賣而陳列第1項所列槍枝者，處3
年以上10年以下有期徒刑，併科新臺幣700萬元以下罰金。
第 1 項至第 3 項之未遂犯罰之。


司法院資訊處製作；財團法人民間司法改革基金會備份。
